【裁判字號】    98,審訴,2619
【裁判日期】    980730
【裁判案由】    毒品危害防制條例
【裁判全文】
臺灣高雄地方法院刑事判決            98年度審訴字第2619號
公  訴  人  臺灣高雄地方法院檢察署檢察官
被      告  甲○○
                    另案在臺灣屏東監獄執行中
指定辯護人  本院公設辯護人黃秋葉
上列被告因毒品危害防制條例案件，經檢察官提起公訴（98年度
毒偵字第3260號），本院合議庭裁定由受命法官獨任依協商程序
審理，判決如下：
    主  文
甲○○施用第一級毒品，累犯，處有期徒刑拾月。
    事實及理由
一、本件犯罪事實及證據，除犯罪事實「在不詳處所」更正為「
    在其高雄市○○區○○路232 巷20號之住處」；並補充「另
    其曾因竊盜案件，經本院以95年度簡字第3750號判決、96年
    度易字第1402號判決，分別判處有期徒刑5 月、3 月確定，
    又因施用毒品案件，經臺灣高等法院高雄分院以95年度上訴
    字第1857號判決，判處有期徒刑1 年確定，嗣經本院以96年
    度聲減字第6767號裁定，就上開案件予以減刑，並定應執行
    刑為有期徒刑9 月，於96年8 月20日執行完畢」；證據部分
    補充「被告甲○○於本院審理中之自白」外，餘均引用檢察
    官起訴書所載，如附件。
二、本件被告業已認罪，並經辯護人協助下與檢察官於審判外達
    成協商之合意，渠等合意內容為：被告願受科刑範圍如主文
    所載。經核被告所為，係犯毒品危害防制條例第10條第1 項
    之施用第一級毒品罪，而被告有上述之前科紀錄乙情，有臺
    灣高等法院被告前案紀錄表在卷可稽，其受有期徒刑執行完
    畢，5 年內故意再犯本件最重本刑為有期徒刑以上之罪，為
    累犯，應依刑法第47條第1 項規定加重其刑。此外，上開協
    商合意內容，並無刑事訴訟法第455 條之4 第1 項所列不得
    認罪協商之情形，本件既經檢察官聲請改依協商程序而為判
    決，本院爰不經言詞辯論，於協商合意範圍內為協商判決。
三、應適用之法條：刑事訴訟法第455 條之4 第2 項、第455 條
    之8 、第454 條第2 項，毒品危害防制條例第10條第1 項，
    刑法第11條前段、第47條第1 項。
四、本判決除有刑事訴訟法第455 條之4 第1 項第1 款、第2 款
    、第4 款、第6 款、第7 款所定情形之一，或違反同條第2
    項規定者外，不得上訴。
本案經檢察官陳麗琇到庭執行職務。
中    華    民    國    98    年    7     月    30    日
                  刑事第十庭    法  官  陳君杰
以上正本證明與原本無異。
如不服本判決應於收受判決後10日內向本院提出上訴書狀，並應
敘述具體理由。其未敘述上訴理由者，應於上訴期間屆滿後20日
內向本院補提理由書(均須按他造當事人之人數附繕本)「切勿逕
送上級法院」。
中    華    民    國    98    年    7     月    30    日
                                書記官  李承悌
附錄本判決論罪科刑法條全文：
毒品危害防制條例第10條第1項
施用第一級毒品者，處6 月以上5 年以下有期徒刑。
附件：
臺灣高雄地方法院檢察署檢察官起訴書
                                    98年度毒偵字第3260號
    被      告  甲○○  男  35歲（民國○○年○月○日生）
                        住高雄市○○區○○路２３２巷２０
                        號
                        國民身分證統一編號：Ｚ000000000號
上列被告因違反毒品危害防制條例案件，已經偵查終結，認應該
提起公訴，茲將犯罪事實及證據並所犯法條分敘如下：
        犯罪事實
一、甲○○前因施用毒品案件，經臺灣高雄地方法院裁定送觀察
    、勒戒後，認有繼續施用毒品之傾向，再經臺灣高雄地方法
    院裁定令入戒治處所施以強制戒治，於民國八十九年三月十
    五日停止戒治交付保護管束，於八十九年十月十二日保護管
    束期滿視為強制戒治執行完畢；復因公共危險案件，經臺灣
    高雄地方法院於九十二年十一月二十八日以九十二年度交訴
    字第一五一號判處有期徒刑八月確定，另因施用毒品案件，
    經臺灣高雄地方法院於於九十三年五月三十一日以九十三年
    度訴字第一０二四號判決判處有期徒刑十月確定，上開二案
    接續執行，於九十四年九月十二日縮短刑期執行完畢。詎甲
    ○○仍無法戒除毒癮，復於九十八年三月二十七日十四時三
    十五分起回溯七十二小時內某時（不含為警查獲後，採尿前
    之時間），在不詳處所，施用第一級毒品海洛因，嗣於九十
    八年三月二十七日十三時二時五分許，因另涉毒品案件遭通
    緝，經警方逮捕，並徵得其同意後，採集其尿液送驗，發現
    呈第一級毒品海洛因反應而查獲。
二、案經高雄市政府警察局三民第二分局報告偵辦。
        證據並所犯法條
一、證據清單及待證事項：
（一）被告甲○○於警詢中之供述：曾施用第一級毒品海洛因之
      事實。
（二）高雄市立凱旋醫院濫用藥物尿液檢驗報告：被告施用第一
      級毒品海洛因之事實。
（三）本署刑案資料查註紀錄表、法務部全國檢察官線上查詢刑
      案人犯在監所最新資料報表：被告於強制戒治執行完畢後
      五年內，曾犯施用毒品罪，再犯本件之罪之事實。
二、核被告所為，係犯毒品危害防制條例第十條第一項之施用第
    一級毒品罪嫌。又，被告於有期徒刑執行完畢後，五年內再
    犯本件有期徒刑以上之罪，為累犯，請依法加重其刑。
三、依刑事訴訟法第二百五十一條第一項提起公訴。
  此  致
臺灣高雄地方法院
中    華    民    國    98    年    6     月    15    日
                          檢察官  乙  ○  ○
上正本證明與原本無異
中    華    民    國    98    年    6     月    19    日
                          書記官  羅  麗  卿
所犯法條
毒品危害防制條例第10條
施用第一級毒品者，處六月以上五年以下有期徒刑。
施用第二級毒品者，處三年以下有期徒刑。


司法院資訊處製作；財團法人民間司法改革基金會備份。
